臺灣高等法院刑事判決　　　　　　　94年度交上更(一)字第28號
上　訴　人　臺灣桃園地方法院檢察署檢察官
被　　　告　丁○○
選任辯護人　賴彌鼎　　律師
　　　　　　林宗竭　　律師
上列上訴人因被告業務過失致死案件，不服臺灣桃園地方法院87
年度交訴字第78號，中華民國90 年5月31日第一審判決（起訴案
號：臺灣桃園地方法院檢察署87 年度偵字第16469號）提起上訴
，經最高法院發回更審，本院判決如下：
    主  文
上訴駁回。
    理  由
一、本件公訴意旨略以：丁○○原係千富通運有限公司之司機，
    以駕駛聯結車為業務之人，於民國（下同）87年10月15日晚
    上8時45分許，駕駛車號MU-249 號營業大貨車後面加拖一節
    貨車（車號JO-41 號），由桃園縣龍潭鄉往中壢市方向直行
    中豐路，於行經中豐路與南豐路口時，應注意駕車在市區道
    路行駛時，時速不得超過四十公里，且行經路口及因天雨、
    霧視線不清時應減速慢行，並應注意兩車併行之間隔，隨時
    採取必要之安全措施，以防止發生危險事故。而依當時夜晚
    下大雨視線不佳等情形，丁○○應減速慢行並提高警覺以免
    發生危險，並無不能注意之情事存在。詎仍貿然以時速四、
    五十公里超速行經該處，適有泰國籍女子柯美卡乍倫薩（KE
    MICA CHALOENSAB ）騎乘機車同向行駛在右，丁○○因車速
    過快，且未保持適當之安全距離，致其所駕駛之大貨車後面
    所拖行之貨車，不慎擦撞柯美卡乍倫薩之機車，柯美卡乍倫
    薩隨即人車倒地並偏向大貨車方向倒去，而丁○○之大貨車
    拖行之貨車右後輪並因而壓過柯美卡乍倫薩之頭胸部，經送
    醫急救無效而死亡，因而認被告涉有刑法第276條第2項之業
    務過失致人於死罪嫌等語。
二、按，犯罪事實應依證據認定之，無證據不得認定犯罪事實；
    又不能證明被告犯罪者，應諭知無罪之判決；刑事訴訟法第
    154條第2項、第301條第1項分別定有明文。而認定不利於被
    告之事實，須依積極證據，茍積極證據不足為不利於被告事
    實之認定時，即應為有利於被告之認定，更不必有何有利之
    證據；又認定犯罪事實所憑之證據，無論直接或間接證據，
    其為訴訟上之證明，須於通常一般之人均不致於有所懷疑，
    而得確信其為真實之程度者，始得據之為有罪之認定，倘其
    證明尚未達到此一程度，而有合理性懷疑之存在時，即無從
    為有罪之認定，最高法院30 年上字第816號、76年台上字第
    4986號判例均足資參照。
三、本件公訴人認被告丁○○涉犯業務過失致死罪嫌，無非係以
    證人乙○○之證詞、警方所製道路交通事故調查報告表、照
    片21幀、勘驗筆錄、相驗屍體證明書及驗斷書等件為其所憑
    之證據。訊據被告固坦承於前揭時、地，駕駛MU-249號營業
    大貨車附掛JO-41 號貨車，由桃園縣龍潭鄉○○○路往中壢
    市方向直行，並途經中豐路與南豐路口之事實，惟堅決否認
    有何業務過失致泰國籍女子柯美卡乍倫薩 （以下簡稱柯女）
    於死之犯行，辯稱伊根本未看見被害人，亦未撞及被害人等
    語。
四、按92 年1月14日修正通過之刑事訴訟法施行前，已繫屬於各
    級法院之案件，其以後之訴訟程序，應依修正刑事訴訟法終
　　結之。但修正刑事訴訟法施行前已依法定程序進行之訴訟程
  　序，其效力不受影響，刑事訴訟法施行法第7條之3定有明文
    。所謂已依法定程序進行之訴訟程序，其 「效力不受影響」
    ，依其立法意旨係指為避免程序之勞費，本諸舊程序用舊法
　  ，新程序始用新法之一般法則，各級法院於修正之刑事訴訟
    法施行前，已依法踐行之訴訟程序（包含相關證據法則之適
    用），其效力不受影響。故而，對於提起上訴之案件，於修
    正刑事訴訟法施行前，原審法院就可得為證據之證據，已依
　　法定程序調查者，其效力亦不受影響而言（最高法院94年度
  　台上字第5742號判決可資參照）。經查，本案係於87年12月
    17日經檢察官起訴繫屬於原審法院，嗣並經原審及本院先後
    判決，依前開法規所示，對於提起上訴之案件，於修正刑事
    訴訟法施行前，原審就歷次審理可得為證據之證據，已依法
    定程序調查者，其效力不受影響。本案證人乙○○、廖敏龍
    、劉敬賢、鄭志勇、張碧霞、孫孝賢、秦長禮、施人維等人
    分別於警詢、檢察官偵查及本院前審（90年度交上訴字第12
    3 號）訊問時所為之證述，業經原審及本院分別於上揭刑事
    訴訟法修正條文施行前之90年5月16日及91年12月5日之審判
    期日，依刑事訴訟法第165條第1項及當時有效之修正前同法
    第173條第1項規定之法定程序，提示筆錄並告以要旨，同時
    訊問被告意見，以踐行法定調查證據程序（見原審卷第 162
    頁以下、本院前審卷第202 頁以下），揆諸前揭說明，上開
    供述證據之證據能力，尚不受前揭新修正刑事訴訟法第 159
    條第1項、第158條之3、第273條第1 項等規定之影響，合先
    敘明。
五、經查：
  (一)本件被害人柯女於87 年10月15日晚上9時10分許，騎乘機車
    行經上開肇事路段發生車禍，受有頭部顱骨骨折、胸部挫傷
    等傷害因出血性休克不治死亡等情，業經檢察官督同法醫師
    相驗屬實，製有勘驗筆錄、相驗屍體證明書、驗斷書及現場
    、雙方車輛照片多幀（相驗卷第11至13頁、第20至34頁）在
    卷足憑。
  (二)證人即車禍發生時駕駛營業小客車（計程車）停於附近候客
    之乙○○於警詢中證稱：「87年10月15日晚間20時45分左右
    ，在平鎮市○○路○○路口，我看到柯美卡乍倫薩騎機車倒
    於快車道後被營業大拖車由後輾過壓死。營業大拖車由龍潭
    沿中豐路往中壢方向行駛，死者騎乘WVH608輕機車，行駛方
    向與營業大拖車行駛方向一樣。我用計程車由後追呼促其停
    車處理。但該車不理會。一直到平鎮市○○○段323號前檳榔
    攤該車司機停下來買檳榔時，我對司機說：『你駕之營業大
    拖車有壓死人』」等語（見相驗卷第3、4頁）；嗣於檢察官
    偵查中證稱：「他們二人同方向行駛，聯結車後面的板車有
    擦到機車騎士，騎士跟著倒向他最後面右車輪壓過頭和肩膀
    部份。板車速度不會很快。那時路口燈號是綠燈。壓過後板
    車沒有停下。我追到南勢附近一家檳榔攤，不到二公里。板
    車是買檳榔才停的，我告訴司機時，他說哪有可能。他的助
    理有去看板車，我沒有和他去看後輪」等語（見相驗卷第17
    、18頁）；復於原審審理時證述：「那天雨下很大，我在旁
    等客人，那時被害人在等紅燈，被告的車同方向前進，速度
    很慢，機車當時是在子母車右側，我那時因車子未熄火有開
    冷氣，所以才看得到，機車是在等紅燈，子母車由後方同向
    速度不快開過來，機車騎士被子母聯結車勾到倒下，被子母
    車的右後輪輾過，聯結車沒有停車，我追了二個路口，在平
    南國中路口就追到了，他在那買檳榔，我見到他就說你的後
    輪壓到人了，被告的副手就往後跑去看後車輪、車斗，被告
    則說不可能；當時機車停在最外線的車道，而內線當時還有
    一部白色的車速度較快，而被告的車在中間車道，他們三輛
    車同時前進，我想被害人可能不知道被告的車子後面還有一
    節。機車當時也在行進中，我有看到他回頭看，但他可能不
    知那子母車還有一節。聯結車在路口本在中線，但過路口的
    紅綠燈後，已經駛入內線車道了。我在車內是看到死者被壓
    到頭部及肩膀」等語（見原審卷第31、32頁），「當天雨很
    大，我剛好在龍潭往中壢市○○○○路與南豐路口的一間藥
    房前停車，引擎未熄等候客人做生意，發現前丁字路口正亮
    紅燈，有一輛白色小自客停於快速車道（最左邊），被告聯
    結車停於慢車道，被害人機車待向左轉，綠燈號誌亮時，被
    告大貨車所拖行之貨車往中壢方向緩進，被害人也向左轉方
    向，被害人遭被告大貨車拖行之貨車右方勾到，遭大貨車所
    拖行之貨車右後輪壓過頭、胸部，被告未停車就直接離開了
    ，約一公里左右於一處檳榔攤，買檳榔才停下來，我當時追
    到他時，並告訴他壓到人了，被告還說不可能，然後就開車
    走了」等語（見原審卷第125、126頁），迨至本院前審調查
    時證稱：「當天我看到的聯結車是走往中壢方向的中間車道
    ，機車是走外側車道偏向與中間車道之分道線，機車原是停
    在路口等紅燈，聯結車從後方開上來，也開到路口處正好轉
    綠燈，聯結車直行而機車也進入路口偏往中間車道似要左轉
    ，當時機車騎士還有回頭看，結果就發生車禍。車禍後被害
    人是倒在路口靠近班馬線的地方，該倒地的位置應該是在中
    間車道（偏靠中間車道與外側車道分向線處，警方所劃現場
    圖被害人倒地位置並不正確」等語綦詳（本院前審卷98、99
    頁，91年1月24日訊問筆錄）。
  (三)則依證人乙○○上開證言所示：證人前於警局、偵查中稱「
    被害人騎乘機車於行駛中，遭同向行駛之被告駕駛之聯結車
    勾倒，再遭右後輪輾壓致死」，及至原審、本院前審則稱：
    被害人機車先停於最外側車道等候紅燈，被告聯結車停於中
    間車道，內側車道另停有一輛白色小客車，迨綠燈號誌時，
    被告聯結車直行，被害人機車欲行左轉時，遭被告聯結車右
    後輪勾到，右後輪壓過頭、胸部」等語，雖就被害人車輛行
    向所述略有不同，但對於兩車間曾發生碰撞一情，則始終證
    述如一，而證人當時距案發地點甚為接近，其就主要發生情
    節觀察應甚清晰，故其證詞之憑信性，如與現場跡證相符之
    部分，原則上應屬甚高。然查，本件事發地點路口，中豐路
    由龍潭往中壢方向車道，路口紅綠燈前共有四個車道，由內
    （中間分隔島）而外（道路邊緣），分別為內側左轉車道（
    但禁止砂石車左轉，見一審卷20頁照片）、中間快車道、外
    側車道及路面邊線外之柏油路面（見本院前審卷109 頁，91
    年1 月24日現場勘驗所繪製現場圖，及一審卷20 頁、111至
    114 頁之現場照片）。而於事故發生後，依警員李秋喜當場
    繪製之現場圖（原現場圖，見相字卷第10頁），被害人倒臥
    之地點，係在內側左轉車道頭朝南豐路方向，身體與中豐路
    垂直。而證人乙○○及被告均稱：聯結車係行駛於內側中間
    快車道（即原現場圖之中間車道，亦即該圖記載7. 2之車道
    ），倘被害人機車係遭被告駕駛之聯結車右後車輪撞擊、輾
    壓，則被害人應不可能倒臥於聯結車左方之內側左轉專用車
    道上。雖警員李秋喜繪製之現場圖，漏未測繪外側慢車道，
    證人乙○○、鄭志勇於本院前審調查時亦稱：被害人倒臥地
    點與原現場圖所繪地點不同。惟本院前審於91 年1月24日現
    場勘驗時，證人鄭志勇證稱：「被害人倒臥之方向與 （原）
    現場圖所示相同都是頭朝南豐路的方向，當時我為了防止被
    害人被撞，還插了二支旗子，一支插在中間車道的中央，一
    支插在內車道的中央」、「應該是偏向中間車道與內側車道
    的分向線，如果將中間車道分成兩部分的話，被害人的身體
    大部分是在靠內線車道（即內側左轉車道）的那一側」（見
    本院前審卷99頁反面，91 年1月24日訊問筆錄），證人乙○
    ○亦於同日證稱：「若將車道線延長到路口的斑馬線處，則
    被害人倒臥之位置應該是在中間車道上」（本院前審卷98頁
    反面）。是綜核證人鄭志勇、乙○○所稱及警員李秋喜所繪
    現場圖，並參酌告訴人丙○○、被害人家屬張碧霞所稱：柯
    女當天騎機車要回家，她騎到中豐路與南豐路口應該是要左
    轉等語（見一審卷37頁、本院前審卷100 頁），以及被告亦
    自承其當日係行駛於中間第二車道，左邊有一白色小客車要
    左轉等語，被害人柯女倒臥之位置無論係偏向中間第二車道
    之內側或外側，其係倒臥於現場中間第二車道（即原現場圖
    標示之7.2 之車道）之情，確屬無訛。警方所繪製之原現場
    圖，就此與上揭事證不符之部分，即非可採。
  (四)另證人即本件車禍事故相驗屍體之桃園地方法院檢察署檢驗
    員孫孝賢於原審證稱：「以被告所駕駛聯結車之大小、重量
    應非直接由頭部輾過被害人，應是輪緣有碰撞到死者整個人
    的左側部位，如果車子從身上壓過，亦不會只有骨折或內出
    血、內臟外流，輪緣由其人旁經過，不是直接輾壓過去，也
    會造成；死者所受的傷勢是碰撞的痕跡，而非自己倒地所呈
    的痕跡；被害人所受傷勢應係由大型車碰撞所造成，不排除
    被告所駕聯結車肇事之可能性，若從不同角度觀之，亦有可
    能係由被告所駕之聯結車輾壓過去，而實際只是車輪邊碰到
    ，而且被告所駕聯結車車輪那麼大，只要被邊邊擦撞到，就
    有可能造成死者所受傷勢，亦有可能雙方距離過近，因風力
    影響，造成機車騎士滑倒或者大型車如擦撞到人身而非機車
    ，亦有可能造成連人帶車一併滑倒」等語（見一審卷第 117
    至118頁）。
  (五)且被告聯結車於肇事後，因颱風來襲之故，警員未對該車輛
    加以採證，已據證人即處理本件車禍之警員李秋喜 （已歿）
    於原審結證屬實（見一審卷30頁）。而被告所有之MU-249號
    聯結車後車斗右後輪部分，亦無任何明顯擦撞痕跡，亦有聯
    結車照片12幀在卷可憑（見相驗卷第32至34頁）。證人即處
    理本件車禍事故之員警甲○○於本院證稱：伊對本案車禍事
    故現場圖及當時是否有在現場已不復記憶等語（本院95 年3
    月1 日審判筆錄）。本院固又至現場勘驗，但因車型不同及
    時間久遠，亦無法具體明確模擬案發當時之狀況，有本院95
    年7月27日勘驗筆錄一紙在卷。
  (六)又本件車禍發生時即87年10月15日晚上20時，中壢、楊梅、
    新屋地區降雨量為110公釐至120公釐之間，晚上21時之降雨
    量為120至175公釐，20時之風速為每秒3.6公尺，21 時風速
    為每秒2.7公尺等情，有交通部中央氣象局88 年12月16日中
    象參字第8806013 號函及內附之降雨量、平均風速等資料（
    見一審卷第84至88頁）在卷可稽。顯見車禍發生當時，正值
    雨量豐沛、風力強勁，其天候狀況甚為不佳，堪予認定。
  (七)本件經本院前審送請財團法人成大研究發展基金會（下稱成
    大基金會）鑑定結果，就整體分析其中之肇事過程重建，亦
    認：本件事故發生原因有二種可能：「可能性一（兩車間的
    確曾發生擦撞）丁○○駕駛MU-249號雙節營業大貨車，南往
    北沿中豐路由龍潭往中壢方向行駛在內側直行快車道上；柯
    美卡乍倫薩騎乘WVH-608 號輕機車亦沿中豐路南往北行駛，
    至南豐路口時因為號誌紅燈的緣故停下等綠燈亮後欲左轉進
    入南豐路。由於颱風來襲天候不佳導致駕駛人視線亦受到影
    響，而柯美卡乍倫薩穿著雨衣騎乘輕機車，受到慢車道停放
    車輛的緣故，因此騎乘在外側快車道上。至事故路口時因為
    與左側行駛而至之丁○○營大貨車彼此間未保持左右安全間
    隔，輕機車遂遭營大貨車子車擦撞，而發生車禍」「可能性
    二（兩車間未曾發生擦撞）丁○○駕駛MU-249號雙節營業大
    貨車，南往北沿中豐路由龍潭往中壢方向行駛在內側直行快
    車道上；柯美卡乍倫薩騎乘WVH-608 號輕機車亦沿中豐路南
    往北行駛，至南豐路口時因為號誌紅燈的緣故停下等綠燈亮
    後欲左轉進入南豐路。由於颱風來襲天候不佳導致駕駛人視
    線亦受到影響，而柯美卡乍倫薩穿著雨衣騎乘輕機車，受到
    慢車道停放車輛的緣故，因此騎乘在外側快車道上。至事故
    路口前，柯美卡乍倫薩及其所騎乘之輕機車遭不知名車輛擦
    撞而發生車禍，此之同時，丁○○駕駛營大貨車經遇該地，
    並未與柯美卡乍倫薩及其輕機車發生撞擊，但是因為剛好臨
    到事故地點，因此被誤以為與被害人發生擦撞」。該會綜合
    研判認以可能性一較為合理，其理由並補充以：「1.證人乙
    ○○的陳述除了車道的定義混淆不清外，其餘陳述、舉證均
    歷歷如繪，本分析對於乙○○的主要證詞並沒有發現明顯矛
    盾之處。至於車道的定義，本分析從警方所繪製的兩份現場
    圖，都可以明顯指出警方所繪未能正確反應事實之處，因此
    撇除該部份的矛盾，其他部份具有相當程度的可信度。2.就
    事故發生當時的路況與環境而言，應該屬於門戶深鎖，路上
    車輛稀少的狀況，因此若有不是本案嫌疑營大貨車者與輕機
    車發生擦撞，而該輛車卻從未被發覺與提及，亦是難以令人
    理解之處。且認為二種可能性的機率分佈大致如下：可能性
    一70 %；可能性二30 %」，且該會考量「兩車間確曾發生擦
    撞，但卻因為輕機車未體認營大貨車為雙節貨車，於是在輕
    機車左轉時，兩車發生擦撞」「如增加考慮柯女無照駕駛及
    違規行駛快車道之因素」，被告之肇事責任僅介於0%-10%等
    語（見本院前審卷178至181頁），此有該基金會91年10月16
    日（91）成大研基建字第2264號函及內附之鑑定意見書各一
    件在卷可按（見本院前審卷第148頁）。
六、綜上，依被告自承之行駛路徑，證人乙○○、鄭志勇所見被
    告及被害人機車之行向、撞擊情形及倒臥地點，告訴人丙○
    ○及張碧霞所稱被害人機車欲左轉南豐路返家，以及證人孫
    孝賢所述被害人柯女所受傷勢與現場風雨狀況等情以觀，本
    案應係被告駕駛上開二節大貨車行經肇事現場中豐路中間第
    二車道，欲通過南豐路口後駛入中豐路內側車道，故其車輛
    行向應係向左前方行進，而柯女原在中豐路外側車道等待直
    行綠燈後欲逕行左轉南豐路返家，此時其因未注意被告車輛
    車身長度，其機車或身體不慎與被告車輛擦碰，柯女因而人
    車倒地，其頭、胸部受被告貨車右後車輪輪緣碰撞，導致挫
    傷、骨折等傷害因而死亡，並倒臥於被告車輛往左前方行駛
    後之右側中間第二車道延伸區域內，然中豐路綠燈時，柯女
    如由外側車道直接切入中間及內側車道左轉，乃違規行駛之
    行為（當地雖無待轉區之設置，然柯女如欲不違規而左轉，
    仍須於丁字路口交叉處待中豐路紅燈時再行左轉（直行）南
    豐路，較為合法，此亦經證人即現場處理警員崔盛復於本院
    證述明確，見本院96年5月3日審判筆錄）。且柯女未注意被
    告車身之長度，亦據乙○○證述如前，則被告所駕車輛固有
    與柯女所騎乘之機車發生碰撞，然被告正常行駛於自己之車
    道，亦期待其他使用道路之人正確遵守交通規則，尤以當時
    適值風雨交加之天候，視線不良，被告駕駛大型重型車輛，
    其注意力均置於遠距離之前方道路動態（見本院前審卷 171
    頁成大基金會鑑定意見），對於車輛前車身行駛過後，柯女
    違規侵入其（中間）車道而擦碰其右後車輪之情事，應屬超
    出其相當注意義務之範圍，而得依交通法規上之信賴原則解
    免其過失責任（最高法院84年台上字第5360號判例意旨參照
    ）。亦即，被告業已遵守交通法規，被害人柯女於風雨交加
    之夜晚，因未注意被告車輛長度，於被告車身尚未完全通過
    其機車車身之際，即貿然違規侵入中間車道左轉，致於被告
    合法行駛之車道上，擦碰被告長達20.7公尺（見本院前審卷
    168 頁）車輛之最右後方車輪輪緣，柯女因而倒臥於中間第
    二車道（向前之延伸區域內），則以當時天候及車行狀況，
    應難以期待被告得以注意其身後約20公尺處，另一未遵守交
    通規則之人侵入其車道所產生之碰撞，自難令被告對於本件
    車禍之發生，負過失之責。
七、雖本件前經原審法院送請鑑定結果，認：「丁○○駕駛全聯
    結車與柯美卡乍倫薩無照駕駛輕機車行進間未保持併行安全
    間隔」等語，有臺灣省桃園縣區車輛行車事故鑑定委員會88
    年3月26日（88）桃鑑字第88212號函及內附之鑑定意見書（
    見一審卷第9 頁）各一件在卷可稽。嗣再經送覆議結果，則
    認：「本案柯女已死亡，僅廖君一面之詞，且二車無明顯擦
    撞痕跡，因跡證欠詳，無法覆議，但廖車肇事逃逸及輾壓柯
    女應可確定，又柯女駕駛機車未在慢車道行駛有違規定」等
    語，亦有臺灣省車輛行車事故覆議鑑定委員會88年12月15日
    府覆議字第880876號函（見一審卷第94頁）在卷可考。惟鑑
    定人即桃園縣區車輛行車事故鑑定委員會施人維在本院前審
    調查時證稱：「我們鑑定是建立在如果是被告撞到被害人的
    車子前提下而鑑定出的結果，而我們是根據證人乙○○的證
    言所做，認被告的大貨車撞到被害人的車子，此外我們沒有
    任何的證據可以認定是被告的大貨車撞到被害人的機車」等
    語（見本院前審90 年8月27日筆錄），鑑定人即臺灣省車輛
    行車事故覆議鑑定委員會秦長禮於本院前審亦證述：「我們
    當初覆議的經過是因證人乙○○第一次證言稱被害人機車繞
    到快車道以後就被大貨車後面的拖車鉤到，第二次證言稱大
    貨車擦到被害人的機車，另被害人家屬稱摩托車右邊的把手
    有被擦撞的痕跡。本案因證據不夠明確，二車有發生擦撞的
    只有證人的證言，而且警方的現場圖與證人的證言並不一致
    ，大貨車走外車道，但證人講被害人是被大貨車的右後輪擦
    撞到，警方所畫的現場圖被害人跟摩托車卻倒在內側車道，
    摩托車也沒有被壓過，而且家屬強調的摩托車右邊把手的擦
    撞究竟是倒地所致或直接被車撞的，從現場圖並看不出來，
    所以覆議沒有做明確的說明。本案要做進一步說明，第一要
    確定車禍發生時的現場被害人究竟倒在何車道？第二以車頭
    的方向為準摩托車的倒向為何？第三慢車道的路寬究竟若干
    ？第四板車的何位置擦撞到被害人的機車？」等語（見本院
    前審卷47、48頁，90 年8月27日訊問筆錄），則鑑定及覆議
    機關鑑定結果，係因警方所繪現場圖與被告及證人之陳述互
    不一致，故無從為鑑定，惟本院依上述事證已究明被害人之
    倒地位置，警方所繪現場圖確有不正確之處，且依上開各項
    事證所示，已足認定本件車禍發生之緣由及擦撞之情況，並
    據以認定本件被告之責任，是鑑定及覆議意見認定之基礎既
    有不同，亦毋庸再論敘其是否可採之理由。
八、至成大基金會關於肇事責任之認定（見本院前審卷180頁以
    下）其中關於可能性二兩車間未發生碰撞之部分，與本院上
    開認定不符，自不足採。另就其所謂肇事責任比例之認定，
    係依其交通管理之專長所表示之學術性意見，就交通刑法上
    過失責任（如注意義務、能預見、可容許之危險及信賴原則
    等）等問題，並未觸及，且未能明確認定本件車禍發生當時
    車輛行進之動態及其原因，而僅係提供多種選項供本院參考
    ，是其鑑定意見尚無拘束本院之效力，附此敘明。
九、綜上，本件被告與被害人柯女固曾於前揭時地發生車輛碰撞
    ，然因天候不佳，被害人疏未注意被告車身甚長尚未通過，
    即逕自穿越快車道違規左轉，被告既行駛於自己合法之車道
    ，復於綠燈時以合法之速度及行向通過該肇事路口，對於其
    右側車身後約20公尺處突然發生之機車違規侵入車道擦碰事
    件，應屬不能預見，自不能遽論以業務過失致死犯行，此外
    復查無其他積極證據足資認定被告有何公訴人所指之犯行，
    原審以被告犯罪不能證明，而為無罪之諭知，經核並無違誤
    。檢察官提起上訴，猶指被告犯罪，尚無理由，應予駁回。
據上論斷，應依刑事訴訟法第368條，判決如主文。
本案經檢察官邱美育到庭執行職務
中　　華　　民　　國　　96　　年　　5 　　月　　17　　日
                　刑事第三庭　審判長法　官　許國宏
                                　　法　官　楊貴志
                                　　法　官　朱光仁
以上正本證明與原本無異。
如不服本判決，應於收受送達後十日內向本院提出上訴書狀，其
未敘述上訴之理由者並得於提起上訴後十日內向本院補提理由書
（均須按他造當事人之人數附繕本）。
                                　　書記官　王宜玲
中　　華　　民　　國　　96　　年　　5 　　月　　31　　日
